【裁判字號】    89,易,168
【裁判日期】    890331
【裁判案由】    傷害
【裁判全文】
臺灣桃園地方法院刑事判決                          八十九年度易字第一六八號
    公  訴  人  臺灣桃園地方法院檢察署檢察官
    被      告  甲○○
右列被告因傷害案件，經檢察官提起公訴（八十八年度偵字第一六二五０號），本院
判決如左：
    主  文
甲○○共同傷害人之身體，處有期徒刑陸月，如易科罰金，以佰元折算壹日。
    事  實
一甲○○於民國八十八年九月二十九日上午七時五十分至八時許，與二位名籍不詳
    之成年男子分持木棒、鐵棒等器物，而由其中一名成年男子駕駛三菱廠牌之墨綠
    色自用小客車搭載著甲○○及另一名成年男子，三人相偕至桃園縣龍潭鄉三和村
    龍潭公墓之入口處，適逢乙○○亦騎乘車牌號碼ＫＥＴ－０三五號機車載著廖宜
    洋行經於該處，甲○○竟即與上開二位名籍不詳之成年男子共同基於傷害廖宜洋
    、乙○○身體之犯意聯絡，而分持木棒、鐵棒器物，共同圍追、毆打廖宜洋、乙
    ○○二人身體，致使乙○○當場受有頭部外傷併腦挫傷等之傷害、廖宜洋當場受
    有右前臂及右小腿多處挫傷等之傷害後，甲○○等三人始揚長而去。
二、案經乙○○、廖宜洋訴由桃園縣警察局平鎮分局報請臺灣桃園地方法院檢察署檢
    察官偵查起訴。
    理  由
一、訊據被告甲○○矢口否認有為右揭共同傷害乙○○、廖宜洋二人身體之犯行，辯
    稱：伊未有毆打廖宜洋、亦無毆打乙○○，當天伊亦未曾至桃園縣龍潭鄉三和村
    龍潭公墓口之現場等詞云云。惟查，被告之右開犯罪事實，業據告訴人乙○○、
    廖宜洋二人均於警、偵訊中已指訴綦詳，且於本院審理中亦均到庭指證確係由被
    告甲○○所為無訛，被告猶空言執詞否認犯行，顯圖迴卸其刑責，所辯不足予採
    取。此外，本件並有國軍八０四醫院附設民眾診療服務處為被害人乙○○、廖宜
    洋二人所分別出具之傷害診斷證明書共二份在卷可參，事證明確，被告右揭犯行
    足堪認定，應予依法論科。
二、核被告甲○○右揭所為，係犯刑法第二百七十七條第一項之傷害罪。被告與右開
    二位名籍不詳之成年男子間，就右揭犯行，有犯意之聯絡與行為分擔，為共同正
    犯。至被告右開所為之傷害乙○○、廖宜洋二人身體之犯行，乃係以一共同之行
    為，同時分別、接續傷害乙○○、廖宜洋二人之身體，係屬想像競合犯，應依刑
    法第五十五條規定，從一重依共同傷害罪名處斷，公訴意旨認被告所為係屬於連
    續犯，容已有誤會，附此序明。爰審酌被告之犯罪動機、目的、手段、被害人所
    受傷害程度及被告犯罪後之態度，並另參其品性、素行等一切情狀，量處如主文
    所示之刑，同時並諭知易科罰金之折算標準，以資懲儆。
三、據上論斷，應依刑事訴訟法第二百九十九條第一項前段，刑法第二十八條、第二
    百七十七條第一項、第五十五條、第四十一條，罰金罰鍰提高標準條例第一條前
    段、第二條，判決如主文。
本案經檢察官張尹敏到庭執行職務。
中      華      民      國      八十九    年      三      月      九    日
                                      臺灣桃園地方法院刑事第一庭
                                          法  官 呂 仲 玉
右正本證明與原本無異。
如不服本判決，應於判決送達後十日內向本院提出上訴狀( 應附繕本 )，上訴於
臺灣高等法院。
                                    書記官   劉文松
中        華        民        國   八十九   年   四   月    七    日
刑法第二百七十七條
傷害人之身體或健康者，處三年以下有期徒刑，拘役或一千元以下罰金。


司法院資訊處製作；財團法人民間司法改革基金會備份。
